【裁判字號】    90,易,1917
【裁判日期】    900621
【裁判案由】    贓物
【裁判全文】
臺灣高雄地方法院刑事判決                          九十年度易字第一九一七號
    公  訴  人  臺灣高雄地方法院檢察署檢察官
    被      告  乙○○
右列被告因贓物案件，經檢察官提起公訴（九十年度偵字第六八六六號），本院判決
如左：
    主  文
乙○○收受贓物，處拘役伍拾日，如易科罰金以參佰元折算壹日。
    事  實
一、乙○○前曾於八十九年間因贓物案件被本院判處拘役三十日執行完畢（未構成累
    犯），仍不知悔改，另行起意，明知不詳姓名年籍綽號「阿財」之男子所持有之
    ＶＱＬ─五五○號機車係屬來路不明之贓車，竟於民國九十年四月七日上午八時
    許，在高雄市○○區○○路一六八號前之老人公園外予以收受騎用，嗣於同日上
    午九時三十分許，騎經高雄市前金區市○○路與旺盛街口時，為警查獲。
二、案經高雄市政府警察局移送台灣高雄地方法院檢察署檢察官偵查起訴。
    理  由
一、訊據被告乙○○固坦承有於前揭時、地向不詳姓名年籍綽號「阿財」之男子借用
    上開機車之事實，惟否認有贓車之認識，辯稱：「我不知道這部車是贓車，當時
    我是在河西路老人公園外向朋友『阿財』借這部車要去買檳榔」云云。惟查，被
    告前因收受贓車案件，經本院八十九年八月三十一日判處拘役三十日在案，有臺
    灣高雄地方法院檢察署刑案資料查註紀錄表及臺灣高等法院被告全國前案紀錄表
    各一份附卷可稽，被告既有收受贓車被判刑之經驗，理應於收受機車時比一般人
    更加謹慎，衡情自會知悉所騎用機車之所有權狀況，參以其既稱不知「阿財」之
    真實年籍姓名，卻未向對方索取行車執照及相關證明文件備用，復無法舉出「阿
    財」該人供本院傳訊調查，所辯顯與常情有違，被告應有贓車之認識無疑。又前
    揭機車確係被害人甲○○○於九十年三月二十九日十二時，在高雄市○○○路一
    一八號前所失竊之贓車，亦據其陳述在卷，此外，復有車輛竊盜車牌失竊資料個
    別查詢報表查詢車輛認可資料、贓物認領保管收據各一紙，照片二幀附卷，及鑰
    匙一支扣案可佐，事證明確，被告犯行足堪認定。
二、核被告所為，係犯刑法第三百四十九條第一項之收受贓物罪。審酌被告圖一時之
    便，竟對於來路不明之贓物機車予以收受騎用，助長竊盜之風，並使贓物所有人
    難以回復其所有物；且其前亦有收受贓物被處拘役之犯行，猶不知悔改；其犯案
    之情節、被害人所受之損害，及其犯罪後之態度等一切情狀，爰量處如主文所示
    之刑，並諭知易科罰金之折算標準，以示懲儆。又扣案之機車鑰匙一支，係綽號
    「阿財」所有，而非被告所有，業據被告陳明在卷，依法不得沒收，附此敘明。
三、據上論斷，應依刑事訴訟法第二百九十九條第一項前段、刑法第三百四十九條第
    一項、第四十一條第一項，罰金罰鍰提高標準條例第一條前段、第二條，判決如
    主文。
中      華      民      國      九十      年      六      月  二十一    日
                                  臺灣高雄地方法院刑事第二庭
                                      法  官    劉建利
右正本證明與原本無異。
如不服本判決，應於判決送達後十日內，向本院提出上訴狀。
                                      書記官    洪生輝
中      華      民      國      九十      年      六      月  二十二    日
附錄論罪科刑法條：刑法第三百四十九條第一項。
中華民國刑法第三百四十九條
 (普通贓物罪)
收受贓物者，處三年以下有期徒、拘役或五百元以下罰金。
搬運、寄藏、故買贓物或為牙保者，處五年以下有期徒刑、拘役或科或併
科一千元以下罰金。
因贓物變得之財物，以贓物論。


司法院資訊處製作；財團法人民間司法改革基金會備份。
